Inventaris van de archieven van de Commissie Open School en haar subcommissies, 1974-1979 (1980)
Nationaal Archief, Den Haag
Ministerie van Onderwijs en Wetenschappen: Commissie Open School
Cie. Open School
1974-1980
merendeel 1974-1979
O27565
4.00 meter; 209 inventarisnummers.
Normale geschreven, getypte en gedrukte documenten, geen bijzondere handschriften.
Nationaal Archief, Den Haag
Commissie Open School en haar Subcommissies, 1974-1979;
Projectgroep (Werkende) Jong-Volwassenen;
Projectgroep (Werkende) Volwassenen;
Projectgroep (Gehuwde) Vrouwen;
Studiecommissie Curriculum Ontwikkeling;
Voorbereidingscommissie Uitvoeringszaken ten behoeve van de proefprojecten;
Voorlichtingscommissie;
Technische commissie Spontane Groepen en Individuele Deelnemers;
Studiecommissie Onderzoeksbeleid;
Interim commissie Onderzoek Open School;
Programma Advies Commissie Open School;
Studiecommissie Open Hoger Onderwijs;
Studiecommissie Pré-pensionering;
Commissie Doorstroming;
Studiegroep Alfabetisering;
Studiegroep Basisverbreding en Maatschappelijke Oriëntatie;
Studiegroep Voortgezette Educatie I;
Studiegroep Voortgezette Educatie II;
Studiegroep Voortgezette Educatie III;
Commissie Media-gebruik Open School;
Stuurgroep Kosten en Financiering van de Volwassenen-Educatie in de toekomst;
Studiegroep Educatieve Werker.
Het archief van de Commissie Open School en zijn subcommissies bevat stukken betreffende de organisatie van de commissie en de structurering en organisatie van de proefprojecten, zoals het bepalen van locaties, het beschikbaarstellen van Radio- en televisiezendtijd, het onderzoeken van doorstroommogelijkheden en het evalueren van resultaten. Daarnaast stukken betreffende advisering op het terrein van de Open School en andere vormen van volwasseneducatie. De archieven van de subcommissies bevatten voornamelijk vergaderstukken, stukken betreffende de samenstelling van de commissies en uitgebrachte adviezen.
Archiefvorming
Geschiedenis van de archiefvormer
Inleiding
"Er voltrekken zich in onze samenleving talrijke ingrijpende veranderingen. Met deze sterke maatschappelijke veranderingen hangt een groeiende behoefte aan kennis, studie en bezinning samen. De ontwikkelingen, zowel op het terrein van kennis en technologie als op het gebied van normen en waarden voltrekken zich dermate snel, dat niet langer volstaan kan worden met onderwijs gedurende een beperkte eerste levensfase. Iedereen zal daarom zijn leven lang moeten kunnen blijven leren en zich voortdurend door studie en vorming moeten kunnen heroriënteren. Daarvoor zijn voorzieningen op het gebied van onderwijs en vorming nodig. Voorzieningen die voor iedereen toegankelijk zijn". (Citaat uit de installatierede van dr. J.A. van Kemenade.)
Tegen die achtergrond stelden de toenmalige ministers van onderwijs en wetenschappen, dr. J.A. van Kemenade en van cultuur recreatie en maatschappelijk werk, mr. H.W. van Doorn, op 14 juni 1974 bij gezamenlijke beschikking, kenmerk 1974/nr. DGi/S266742/J de Commissie Open School (hierna te noemen de Commissie) in.
Taken
De Commissie kreeg tot taak, het doen van voorstellen aan de hierboven genoemde ministers, omtrent de structurering, organisatie, planning en financiering van de Open School. De Commissie ging er bij haar voorstellen vanuit dat:
de Open School een zelfstandige instelling is voor multi-mediaal onderwijs en multi-mediale vorming, die aan jongeren en volwassenen uit alle bevolkingsgroepen faciliteiten biedt tot studie, vorming en ontwikkeling in de sector van het secundair onderwijs, in het niet tot het onderwijs behorende vormings- en ontwikkelingswerk en in de sector van het tertiair onderwijs
de sector van het secundair onderwijs en het niet tot het onderwijs behorende vormings- en ontwikkelingswerk prioriteit had
bij dit onderwijs en deze vorming gebruik gemaakt zou worden van schriftelijk materiaal, radio, televisie en andere audio-visuele middelen en van individuele of groepsbegeleiding op plaatselijk of regionaal niveau.
Sub-commissies
De Commissie was gemachtigd om uit haar midden werkgroepen of sub-commissies aan te wijzen, die belast werden met bepaalde taken. De werkgroepen en sub-commissies brachten pre-adviezen uit aan de Commissie die geheel of gedeeltelijk werden opgenomen in de advisering aan de bewindslieden.
De Commissie Open School, de werkgroepen en sub-commissies waren bevoegd overheidsinstanties, particuliere organisaties, andere commissies en personen te horen.
Voor de samenstelling van de Commissie werden personen benoemd uit het dag- en avondonderwijs; het vormings- en ontwikkelingswerk; het schriftelijk onderwijs; organisaties en instellingen op het gebied van de audio-visuele media en personen die deskundig waren op het terrein van de Commissie Open School.
De benoeming van de leden geschiedde voor ten hoogste drie jaren. Aftredende leden konden terstond herbenoemd worden. Zie voor de samenstelling van de Commissie onderstaand overzicht.
Overzicht van de samenstelling van de Commissie Open School 1974 - 1979 (1980)
Dr. G.H. Veringa lid, tevens voorzitter, 25 juni 1974 tot 6 februari 1979
Dr. F.H.P. Trip, lid tevens voorzitter, 6 februari 1979 tot 1 januari 1980
Dr. H.H. Frese, lid, tevens vice-voorzitter, 25 juni 1974 tot 17 maart 1975
Drs. H. Loevendie, lid tevens vice-voorzitter, 1 augustus 1974 tot 1 januari 1980
Mr. C. Stapel, lid, van 1 augustus 1974, tevens vice-voorzitter vanaf 1 augustus 1975 tot 1 januari 1980
overige leden:
Drs. G.H.J. Blom, 1 augustus 1977 tot 1 januari 1980
Mevr. drs. E.N. Buschkens - Holle, 1 november 1974 tot 1 januari 1980
G. van Enckevort
Drs. Th. Jeuring, 1 maart 1977 tot 1 januari 1980
Th. M. Knippen; 1 augustus 1976 tot 1 augustus 1977
Drs. G.J.H. von Meijenfeldt, 1 augustus 1974 tot 1 augustus 1977
Drs. J.A.M. Nooijen, 1 augustus 1974 tot 1 januari 1980
Drs. A. Oostindie, 1 maart 1977 tot 1 januari 1980
J.W. Rengelink, 1 augustus 1974 tot 1 augustus 1977
Mevr. A. Reuvekamp, 1 augustus 1977 tot 1 januari 1980
Drs. J. Schipper, 1 augustus 1974 tot 1 augustus 1977
R. Sloos, 1 augustus 1974 tot 1 maart 1977
Mevr. drs. J.E. Smit, 1 januari 1975 tot 1 augustus 1976
Dr. W.G.J.M. Tomassen, 1 augustus 1977 tot 1 februari 1979
A. Verdonk, 1 juni 1979 tot 1 januari 1980
Mevr. L. Vonhoff-Luijendijk, 1 augustus 1976 tot 1 januari 1980
H. ter Wee, 1 mei 1977 tot 1 januari 1980
G.H. Kray, 1 juli 1977 tot 1 januari 1980.
Waarnemer namens de minister van onderwijs en wetenschappen:
Mr. drs. T.L.J. Steenmetser; opgevolgd door J.N.M. Richelle; deze werd op zijn beurt opgevolgd door drs. J. van den Berg.
Waarnemer namens de minister van cultuur, recreatie en maatschappelijk werk:
Mw. drs. J.A.P. Tichelaar.
Secretariaat:
Drs. J. Dijkstra, secretaris, 25 juni 1974 tot 16 januari 1975
Drs. C.J. Snijders, secretaris, 16 januari 1975 tot 16 november 1978
Mevr. drs. S.M. Bolhuis, 1 juli 1978, tevens secretaris vanaf 1 januari 1979 tot 1 september 1980
Mevr. drs. M.A.A. van Beukering, 1 april 1976 tot 1 mei 1980
Mevr. M.M. van Barneveld, 1 februari 1978 tot 1 mei 1980
Mevr. A. Faber-Couvret, 11 februari 1978 tot 1 mei 1980
A. Lam, 1 februari 1979 tot 1 mei 1980
Mevr. H.H.E. van der Linden-Wetsel, 1 oktober 1975 tot 1 oktober 1978
Mevr. L. Spanjaard-Wormer
Mevr. L.E.C. Vellekoop, 1 april 1977 tot 1 mei 1980.
Voor een overzicht van de leden van de subcommissies verwijs ik naar de adviezen van de Commissie (Inventarisnummers 90-99).
Proefprojecten
In het eerste en tweede advies van de Commissie werd aan de bewindslieden voorgesteld om tweejarige proefprojecten Open School op te zetten.
Doel hiervan was na te gaan wat de beste manier is, om volwassenen met weinig scholing en vorming mogelijkheden tot verder leren aan te bieden. Met dit voorstel zijn de bewindslieden akkoord gegaan. Met de opzet van de proefprojecten kon toen een begin worden gemaakt.
Er werden door de Commissie drie projectgroepen ingesteld te weten: (Werkende) Jong-Volwassenen, (Werkende) Volwassenen en Gehuwde Vrouwen. Aan de projectgroepen werd opgedragen:
het adviseren van de Commissie Open School tijdens de aanloop en de loop van de proefprojecten
het operationeel maken van de doelstellingen en het beleid van de Commissie alsmede de uitwerking voor het desbetreffende proefproject
het toezicht op de uitvoering van het project.
Voortgang van de werkzaamheden
De verdere ontwikkeling en voortgang van de werkzaamheden werd gedelegeerd aan een Voorbereidingscommissie Uitvoeringszaken bestaande uit vijf leden van de Commissie Open School, later werd deze taak overgenomen door de Stichting Proefprojecten Open School, opgericht op 12 oktober 1976.
De Stichting Proefprojecten Open School werd mede belast met het uitvoeren en goed doen verlopen van de proefprojecten.
Aanvankelijk was het de bedoeling dat de proefprojecten zouden lopen van 1 augustus 1977 tot 1 augustus 1979, hetgeen later werd verlengd tot 1 augustus 1980. De Commissie Open School heeft hierdoor de uitkomsten en de resultaten van de proefprojecten niet geheel kunnen evalueren, aangezien de Commissie bij gezamenlijke beschikking van de minister van onderwijs en wetenschappen en de staatssecretaris van cultuur, recreatie en maatschappelijk werk, van 15 november 1979, kenmerk VO/OV/J-505.840, werd opgeheven. Volledigheidshalve dient nog vermeld te worden, dat de Commissie 10 adviezen inzake de ontwikkeling van de Open School heeft uitgebracht aan de bewindslieden. Daarnaast heeft de Commissie op eigen initiatief en op verzoek van de minister van onderwijs en wetenschappen adviezen uitgebracht over andere vormen van de volwasseneneducatie die indirect te maken hadden met de Open School.
Behalve de Commissie Open School waren er nog 2 andere commissies belast met de ontwikkeling en vernieuwing van de volwasseneneducatie, namelijk:
de Commissie Bevordering Plaatselijke Educatieve Netwerken (CBPEN), belast met de advisering over de meest wenselijke lokale en of regionale educatieve infrastructuur
en de Commissie Betaald Educatief Verlof (CBEV), belast met de verwezenlijking van een deel van "het leerrecht" van volwassenen.
De advisering aan de minister van onderwijs en wetenschappen omtrent de volwasseneneducatie werd vanaf januari 1980 voortgezet door de Adviesgroep Volwasseneneducatie.
Na opheffing van de Commissie Open School bleven de secretariaatsmedewerk(st)ers nog aan tot 1 mei 1980, om de werkzaamheden van het secretariaat af te ronden. De werkzaamheden vonden plaats onder verantwoordelijkheid van de directie Onderwijs voor Volwassenen van het Ministerie van Onderwijs en Wetenschappen.
Geschiedenis van het archiefbeheer
De Commissie Open School werd in 1974 ingesteld en ontbonden in 1979. De verantwoordelijkheid voor de vorming en ordening van het archief berustte bij het secretariaat van de Commissie.
De secretariaats-medewerk(st)ers waren in de meeste gevallen tevens secretaris van een van de subcommissies.
De ingekomen brieven bij de Commissie werden voorzien van een registratiekenmerk. Brieven bestemd voor een subcommissie ontvingen naast een registratiekenmerk van de Commissie Open School, tevens een eigen subcommissie registratiekenmerk.
De uitgaande stukken van de subcommissies daarentegen werden alleen van een registratiekenmerk van de Commissie Open School voorzien. Tijdens de inventarisatie is gebleken dat de archieven van een drietal subcommissies niet volledig waren.
De 3 bedoelde subcommissies zijn:
Stuurgroep Kosten en Financiering van de Volwassenen-Educatie in de toekomst
Studiecommissie Open Hoger Onderwijs
Studiegroep Pré-pensionering.
Hiernaar is een onderzoek ingesteld. Dat de archieven onvolledig zijn, is te wijten aan het feit dat de secretarissen van de subcommissies geen eigen leden en/of medewerkers van de Commissie Open School waren, en als zodanig werd het secretariaat niet door de Commissie Open School gevoerd. Na opheffing van de subcommissies zijn de archieven niet geplaatst bij het Commissie Open School-archief. Navraag bij de instellingen, die het secretariaat van deze subcommissies hebben gevoerd, heeft geen resultaat opgeleverd.
Na opheffing van de Commissie werd het archief, na toestemming van het ministerie, respectievelijk aan de Stichting Proefprojecten Open School en de Adviesgroep Volwasseneneducatie in bruikleen gegeven.
Het archief van de Commissie Open School werd in 1984 door de Adviesgroep Volwasseneneducatie overdragen aan de Centrale Archiefbewaarplaats van het Ministerie van Onderwijs en Wetenschappen. De inventarisatiewerkzaamheden zijn begonnen in september 1985 tot juni 1986 en vonden plaats in het kader van de cursus Voortgezette Vorming Archiefbeheer nr. 10.
De verwerving van het archief
Overbrenging van een overheidsarchief
De verwerving van het archief
Het archief is krachtens bepalingen van de Archiefwet overgebracht.
Inhoud en structuur van het archief
2.14
Selectie en vernietiging
Lijst van vernietigde archiefbescheiden 1974-1979
Stukken betreffende inlichtingen en mededelingen van eenvoudige aard.
Stukken betreffende de aanvraag om toezending van rapporten en adviezen.
Stukken betreffende de deelname door COS-leden aan congressen en vergaderingen.
Stukken betreffende de reservering van vergaderzalen.
Stukken betreffende het declareren van reis- en verblijfkosten.
Stukken betreffende de aanschaf van kantoorbenodigdheden.
Stukken betreffende het aanstellen van tijdelijk personeel.
Stukken betreffende de af- en bijschrijving van gelden.
Aanwijzingen voor de gebruiker
Openbaarheidsbeperkingen
Volledig openbaar.
Materiële beperkingen
Aanvraaginstructie
Openbare archiefstukken kunnen online worden aangevraagd en gereserveerd. U kunt dit ook via de terminals in de studiezaal van het Nationaal Archief doen. Om te kunnen reserveren dient u de volgende stappen te volgen:
U maakt een profiel aan op www.gahetna.nl, en logt vervolgens in
Via de archiefinventaris (alleen de beschrijvingen met rode nummers) selecteert u het gewenste archiefstuk door op de knop 'Reserveren' te klikken
In het volgende scherm geeft u aan op welke dag u het archiefstuk wilt inzien
Indien u zich bevindt in de studiezaal en een tafelnummer heeft ontvangen kunt u dit nummer vermelden. Als u geen tafelnummer heeft kunt u tafelnummer 777 laten staan
Vervolgens bevestigt u uw reservering door deze te versturen.
Verwant materiaal
Beschikbaarheid van kopieën
Publicaties
Geraadpleegde literatuur
Frese, J., Open Scholen; multimediale systemen en educatieve netwerken. Alphen aan den Rijn, Samsom, 1974.
Enckevort, G. van, Open School; een begripsverheldering. Volksopvoeding, 27, 1978 nr. 5
Snijders, C.J., De proef ten einde en hoe verder? - Volwassenen-educatie, 2, 1978.
Smid, G., Volwasseneneducatie en geschiedenis. Tijdschrift voor Agologie, 11, 1982 nr.4.
Beschrijving van de series en archiefbestanddelen
- INVENTARIS VAN HET ARCHIEF VAN DE COMMISSIE OPEN SCHOOL., I
  - Stukken van algemene aard., A
    - Notulen en besluitenlijsten., 1974-1979; 1-6; 5 pakken en 1 omslag
      - 1974, 1; 1 omslag
      - 1975, 2
      - 1976, 3
      - 1977, 4
      - 1978, 5
      - 1979, 6
    - Agenda's en vergaderstukken., 1974-1979; 7-43; 29 pakken en 8 omslagen
      - aug. - okt. 1974, 7; 1 omslag
      - nov. 1974 - feb. 1975, 8; 1 omslag
      - mrt. - mei 1975, 9; 1 omslag
      - juni 1975, 10
      - aug. - sept. 1975, 11; 1 omslag
      - okt. - dec. 1975, 12
      - jan. - feb. 1976, 13; 1 omslag
      - mrt. 1976, 14
      - april 1976, 15
      - 10 mei 1976, 16
      - 24 mei - 14 juni 1976, 17
      - 28 juni - 16 aug. 1976, 18
      - sept.- 11 okt. 1976, 19
      - 15 okt. - nov. 1976, 20
      - dec. 1976 - 10 jan. 1977, 21; 1 omslag
      - 24 jan. 1977, 22
      - feb. - 14 mrt. 1977, 23
      - 28 mrt. - april 1977, 24
      - mei - juni 1977, 25
      - aug. 1977, 26
      - sept. 1977, 27
      - okt. 1977, 28
      - nov. - dec. 1977, 29
      - jan. 1978, 30
      - feb. - 10 april 1978, 31
      - 24 april - mei 1978, 32
      - juni 1978, 33; 1 omslag
      - aug. - sept. 1978, 34
      - okt. - nov. 1978, 35
      - dec. 1978 - jan. 1979, 36
      - feb. - mrt. 1979, 37
      - april 1979, 38
      - mei - juni 1979, 39
      - juli - sept. 1979, 40
      - okt. - 12 nov. 1979, 41
      - 26 nov. - 3 dec. 1979, 42
      - 10 dec. - 17 dec. 1979, 43; 1 omslag
    - Correspondentie tussen het secretariaat, de voorzitter en de leden., 1974-1979; 44; 1 omslag
    - Ingekomen stukken en minuten en doorslagen van uitgaande stukken van en aan derden., 1974-1979 (1980); 45-54; 7 pakken en 3 omslagen
      - 1974, 45; 1 omslag
      - 1975, 46; 1 omslag
      - 1976, 47
      - jan. - juni 1977, 48
      - juli - dec. 1977, 49
      - jan. - juni 1978, 50
      - juli - dec. 1978, 51
      - jan. - juni 1979, 52
      - juli - dec. 1979, 53
      - jan. - april 1980, 54; 1 omslag
    - Besluitenlijsten en vergaderstukken van het presidium-overleg., 1976-1979; 55; 1 omslag
      Onvolledig
    - Verslagen van stafgroepbesprekingen., 1975-1976; 56; 1 omslag
    - Niet-periodieke verslagen betreffende mededelingen aan leden en waarnemers., 1975-1976; 57; 1 omslag
    - Verslagen van besprekingen gevoerd met instellingen werkzaam op het gebied van het vormings- en ontwikkelingswerk ten behoeve van volwassenen., 1974-1979; 58; 1 omslag
    - Verslagen van besprekingen gevoerd met ministeriële commissies werkzaam op het terrein van de volwassenen-educatie., 1974-1979; 59; 1 omslag
    - Verslagen van besprekingen gevoerd met de Stichting Proefprojecten Open School., 1977-1979; 60; 1 omslag
  - Stukken betreffende bijzondere onderwerpen., B
    - ORGANISATIE., 1
      - INSTELLING EN WERKWIJZE., 1.1
        - Stukken betreffende de instelling, samenstelling en opheffing., 1974-1979; 61; 1 omslag
        - Stukken betreffende de doelstelling en werkwijze., 1974; 62; 1 omslag
        - Stukken betreffende het organiseren en voeren van informele gesprekken met instellingen over deelname aan Commissie Open School-activiteiten ter ontwikkeling van de Open School., 1974-1975; 63; 1 pak
        - Stukken betreffende benoeming en ontslag van leden en secretariaatsmedewerk(st)ers., 1974-1975; 64; 1 pak
        - Brief van de minister van onderwijs en wetenschappen betreffende een uiteenzetting over de taak, plaats en functioneren van de Commissie Open School., 1975; 65; 1 stuk
        - Stukken betreffende huisvestingsaangelegenheden., 1976; 66; 1 omslag
      - FINANCIËN., 1.2
        - Stukken betreffende de samenstelling en goedkeuring van begrotingen., 1975-1979; 67; 1 omslag
    - TAAK., 2
      - VOORBEREIDING VAN DE WERKZAAMHEDEN., 2.1
        - Stukken betreffende het opstellen van een organisatiestructuur voor de Open School., 1974-1975; 68; 1 omslag
        - Stukken betreffende het verlenen van medewerking aan een landelijk discussieproject over de toepassing van audiovisuele hulpmiddelen in de volwasseneneducatie., 1975; 69; 1 omslag
        - Stukken betreffende de planning van de te verrichten werkzaamheden in de periode 1975-1976., 70; 1 omslag
        - Nota, gericht aan de Interdepartementale Projectgroep Open School inzake de door de Commissie Open School geplande activiteiten in de periode 1978-1979, met bijlagen., 1977; 71; 1 omslag
        - Stukken betreffende een tussentijdse evaluatie van de voortgangsactiviteiten van de studiegroepen Voortgezette Educatie I, II en III., 1978; 72; 1 omslag
      - UITVOERING., 2.2
        - Uitvoering van activiteiten ten behoeve van de structurering en organisatie van de proefprojecten Open School., 2.2.1
          - Het bepalen van de locaties., 2.2.1.1
            - Stukken betreffende het aanschrijven van gemeenten en provincies omtrent het voornemen van de Commissie Open School om een aantal gemeenten voor te stellen als locatie voor één van de proefprojecten Open School., 1975; 73; 2 stukken
            - Stukken betreffende de aanmelding van instellingen voor deelname aan de proefprojecten Open School., 1974-1975; 74; 1 omslag
            - Correspondentie met de bewindslieden van Onderwijs en Wetenschappen en van Cultuur, Recreatie en Maatschappelijk werk inzake het starten van de proefprojecten Open School., 1976; 75; 1 omslag
            - Stukken betreffende de aanmelding van instellingen en gemeenten voor deelname aan de proefprojecten Open School buiten de aangewezen locaties., 1976-1978; 76; 1 omslag
            - Advies, uitgebracht aan de bewindslieden van Onderwijs en Wetenschappen en van Cultuur, Recreatie en Maatschappelijk werk inzake de voortzetting van educatieve activiteiten buiten de locaties van de proef-projecten Open School, met bijlagen., 1976; 77; 1 omslag
          - Het beschikbaarstellen van radio- en televisiezendtijd., 2.2.1.2
            - Notitie, opgesteld door J.W. Rengelink inzake een aanvraag om radiozendtijd ten behoeve van de Open School., 1974; 78; 1 stuk
            - Stukken betreffende voorstellen van de Nederlandse Omroep Stichting (NOS) over het uitvoeren van proefuitzendingen in NOS-radioprogramma's in het seizoen 1975-1976., 79; 2 stukken
            - Verslag van een bespreking gevoerd met de Commissie Instructieve Omroep inzake het beschikbaarstellen van faciliteiten en de financiering van radio- en televisiezendtijd., 1976; 80; 1 stuk
            - Stukken betreffende de programmering van radio- en televisiezendtijd ten behoeve van de Open School uitzendingen., 1979; 81; 1 omslag
            - Pre-advies van de Stichting Proefprojecten Open School aan de Commissie Open School over het gebruik van radio- en televisiezendtijd ten behoeve van de volwasseneneducatie in het seizoen 1980-1981, met bijlagen., 1979; 82; 1 omslag
          - Het onderzoeken van doorstroommogelijkheden., 2.2.1.3
            - Correspondentie met de bewindslieden van Onderwijs en Wetenschappen en van Cultuur, Recreatie en Maatschappelijk werk inzake de doorstroommogelijkheden van de participanten van de proefprojecten naar andere educatieve voorzieningen voor volwassenen., 1979; 83; 1 omslag
            - Advies, uitgebracht aan de minister van onderwijs en wetenschappen inzake het verstrekken van een eindverklaring aan de participanten van de proefprojecten Open School, met bijlagen., 1979; 84; 1 omslag
          - Het verlengen van de proefprojecten., 2.2.1.4
            - Stukken betreffende het voeren van besprekingen met de bewindslieden van onderwijs en wetenschappen en Cultuur, Recreatie en Maatschappelijk werk inzake de voorwaarden tot het verlengen van de proefprojecten Open School., 1978; 85; 1 omslag
            - Stukken betreffende het voeren van besprekingen met colleges van Burgemeester en Wethouders, inzake het verlengen van de proefprojecten en voortzetten van de educatieve activiteiten na afloop van de proef., 1978; 86; 1 omslag
          - Het evalueren van de resultaten., 2.2.1.5
            - Rapport van de werkgroep Civiel Effect Open School (CEOS), betreffende een onderzoek inzake de waardering voor de Open School opleidingen., 1976; 87; 1 deel
            - Notitie, opgesteld door dhr. A. Oostindië, betreffende een beoordeling van de doelstellingen van de Open School., 1979; 88; 1 stuk
            - Nota, opgesteld door mw. E.N. Buschkens-Holle, betreffende een analyse van de voorlopige resultaten van de proefprojecten Open School., 1979; 89; 1 stuk
        - Advisering., 2.2.2
          - Op het terrein van de Open School., 2.2.2.1
            - Adviezen, uitgebracht aan de bewindslieden van Onderwijs en Wetenschappen en Cultuur, Recreatie en Maatschappelijk werk, omtrent de structurering, organisatie, planning en financiering van de Open School, met bijlagen., 1975-1979; 90-99; 10 omslagen
              - "Uitgangspunten en Prioriteiten",1975, 90
              - "De drie proefprojecten nader bezien",1975, 91
              - "Structurering van multi-mediale volwassenen-educatie - een voorlopige schets",1976, 92
              - "Open hoger onderwijs",1977, 93
              - "De organisatie van het onderzoek",1977, 94